# 土地出让金

提问人：ppqqqqpp 时间：2015-10-28 18:31:23
碰到一个新三板拟挂牌企业，企业于某市国土资源局签订的土地出让合同金额为 500 万，之后，因为当地镇政府为了当地经济的需要，由镇政府财政支付了 150 ，，企业实际支付了 350 万的出土地出让金。镇政府为支付该 150 万出具了说明函。那企业入账的土地使用权金额为 500 万还是 350 万呢？

回答人：chenyiwei
土地使用权的入账价值为合同金额 500 万，将当地镇政府代付的 150 万元（假设无需归还给该镇政府）作为与资产相关的政府补助，计入递延收益，在该土地使用权年限内摊销，确认为各年度的营业外收入。

提问人：ppqqqqpp 时间：2015-10-30 16:32:19
那会计处理是 借： 无形资产 500 贷：银行存款 350 递延收益 150 ？

回答人：chenyiwei
是。

提问人：ppqqqqpp 时间：2015-11-02 15:37:26
陈老师 再请问下 因为这块土地是 2005 年办理的权证，政府的说明函是 2015 年的时候补得，政府支付的 150 万算政府补助还是按照旧准则计入资本公积？

回答人：chenyiwei
2015 年取得说明函之前，该 150 万应挂负债；取得说明函，明确无需归还之后，转为递延收益并在剩余的土地使用权年限内摊销。